臺灣臺北地方法院刑事判決　　　　　　　 96年度訴字第850號
公　訴　人　臺灣臺北地方法院檢察署檢察官
被　　　告　甲○○
　　　　　　　　　　（另案於臺灣臺北監獄臺北分監執行中）
上列被告因毒品危害防制條例案件，經檢察官提起公訴（九十六
年度毒偵字第一四九八號）及移送併辦（九十六年度毒偵字第一
七一三號），因被告於準備程序中就犯罪事實為有罪之陳述，經
本院合議庭裁定由受命法官獨任進行簡式審判程序審理，本院判
決如下：
    主    文
甲○○施用第一級毒品，處有期徒刑拾月。又施用第二級毒品，
，處有期徒刑肆月，扣案供施用第二級毒品所用之吸食器貳組、
殘渣袋個及分裝勺管壹支均沒收。應執行刑有期徒刑壹年，扣
案供施用第二級毒品所用之吸食器貳組、殘渣袋個及分裝勺管
壹支均沒收。
    犯罪事實
一、甲○○於民國九十四年間因施用毒品案件，經本院以九十四
    年度毒聲字第一七一號裁定送觀察、勒戒後，認無繼續施用
    毒品之傾向，而於九十四年八月十七日出所，並由臺灣臺北
    地方法院檢察署檢察官於同年八月十八日以九十四年度毒偵
    字第二二二六號、九十四年度毒偵緝字第一四八號為不起訴
    處分確定。嗣又因施用第一、二級毒品案件，經臺灣板橋地
    方法院於九十五年五月十二日以九十五年度訴字第一一四六
    號各判處有期徒刑七月及四月，定應執行刑為有期徒刑十月
    ，嗣提起上訴後經臺灣高等法院於九十五年八月二十五日以
    九十五年度上易字第一三一四號判決撤銷原判決關於施用第
    二級毒品部分，改以連續施用第二級毒品罪判處有期徒刑七
    月確定，上開案件經臺灣高等法院以九十五年度聲字第一九
    九○號裁定定應執行刑為有期徒刑一年（尚未執行完畢，不
    構成累犯）。詎甲○○猶不知悔改，分別基於施用第一級毒
    品海洛因及第二級毒品安非他命（起訴書誤載為甲基安非他
    命，應予更正）之犯意，於九十六年二月二十八日下午二時
    五十分為警查獲後採尿前回溯二十六小時內之某日時（不含
    為警查獲後至採尿前之時間），及於上開為警查獲後採尿前
    回溯九十六小時內之某日時（亦不含為警查獲後至採尿前之
    時間），在其臺北縣新店市○○路六十五巷三十一之一號住
    處內，以將第一級毒品海洛因置於香菸內點燃施用、將第二
    級毒品安非他命置於吸食器內點燃施用之方式，各施用第一
    級毒品海洛因及第二級毒品安非他命一次。嗣於九十六年二
    月二十八日晚間十一時三十分許，為警在上揭臺北縣新店市
    ○○路六十五巷三十一之一號住處查獲，並扣得其所有供施
    用第二級毒品安非他命所用之吸食器二組、殘渣袋三個及分
    裝勺管一支。
二、案經臺北市政府警察局中山分局報請臺灣臺北地方法院檢察
    署檢察官偵查起訴及移送併辦，嗣於本院準備程序中，甲○
    ○就被訴事實為有罪之陳述，經告以簡式審判之要旨，並聽
    取當事人之意見後，本院合議庭裁定以簡式審判程序審理。
    理    由
一、訊據被告甲○○對於上揭犯罪事實均坦承不諱（見本院九十
    六年六月二十九日審判筆錄第二頁），被告經警查獲時，由
    其身上所採集之尿液，經送往具有專門鑑定尿液中有無毒品
    成分之臺灣尖端先進生技醫藥股份有限公司鑑定結果，確均
    呈現安非他命及鴉片類之陽性反應，此有該公司所出具濫用
    藥物檢驗報告一份在卷可稽（見臺灣臺北地方法院檢察署九
    十六年度毒偵字第一○七九號卷第六頁），此外，復有被告
    所有供施用第二級毒品安非他命所用之吸食器二組、殘渣袋
    三個及分裝勺管一支扣案可證，足認被告於本院審理中出於
    任意性之自白與事實相符，從而本件事證明確，被告犯行已
    堪認定。
二、被告前因施用毒品案件，經本院以九十四年度毒聲字第一七
    一號裁定送觀察、勒戒後，認無繼續施用毒品之傾向，而於
    九十四年八月十七日出所，並由臺灣臺北地方法院檢察署檢
    察官於同年八月十八日以九十四年度毒偵字第二二二六號、
    九十四年度毒偵緝字第一四八號為不起訴處分確定。嗣又因
    施用第一、二級毒品案件，經臺灣板橋地方法院於九十五年
    五月十二日以九十五年度訴字第一一四六號各判處有期徒刑
    七月及四月，定應執行刑為有期徒刑十月，嗣提起上訴後經
    臺灣高等法院於九十五年八月二十五日以九十五年度上易字
    第一三一四號判決撤銷原判決關於施用第二級毒品部分，改
    以連續施用第二級毒品罪判處有期徒刑七月確定等情，有臺
    灣高等法院被告前案紀錄表在卷可憑，被告於五年內三度犯
    施用毒品罪，核其所為，係犯同條例第十條第一項、第二項
    之施用第一、二級毒品罪，被告施用前持有第一、二級毒品
    之行為，均為嗣後施用之行為所吸收，不另論罪。又檢察官
    移送併辦之部分（即臺灣臺北地方法院檢察署九十六年度毒
    偵字第一七一三號），係同一查獲時間之案件，屬事實上同
    一案件，自為本院審判效力所及。爰審酌被告犯後坦承犯行
    而態度良好及其他一切情狀，分別量處如主文所示之刑，並
    定其應執行之刑，以示懲儆。又扣案吸食器二組、殘渣袋三
    個及分裝勺管一支，均係被告所有供被告施用第二級毒品所
    用之物，業據其自承在卷（見本院上開審判筆錄第二頁），
    爰依刑法第三十八條第一項第二款之規定併予宣告沒收。
據上論斷，應依刑事訴訟法第二百七十三條之一第一項、第二百
九十九條第一項前段，毒品危害防制條例第十條第一項、第二項
，刑法第十一條前段、第五十一條第五款，第三十八條第一項第
二款，判決如主文。
本案經檢察官王志超到庭執行職務
中　　華　　民　　國　　96　　年　　7 　　月　　13　　日
                  刑事第七庭法  官  吳冠霆
以上正本證明與原本無異。
如不服本判決，應於判決送達後10日內向本院提出上訴狀（應抄
附繕本）。告訴人或被害人如對於本判決不服者，應具備理由請
求檢察官上訴，其上訴期間之計算係以檢察官收受判決正本之日
期為準。
                            書記官  廖純瑜
中　　華　　民　　國　　96　　年　　7 　　月　　13　　日
附錄法條：
毒品危害防制條例第10條
施用第一級毒品者，處 6 月以上 5 年以下有期徒刑。
施用第二級毒品者，處 3 年以下有期徒刑。
